【裁判字號】    99,易,1703
【裁判日期】    991007
【裁判案由】    詐欺
【裁判全文】
臺灣高雄地方法院刑事判決              99年度易字第1703號
公  訴  人  臺灣高雄地方法院檢察署檢察官
被      告  酉○○
上列被告因詐欺案件，經檢察官提起公訴（99年度偵字第676、
7735、8642、8764號），及移送併辦（臺北地檢99年度偵字第
2199、2622號）本院判決如下：
    主  文
酉○○幫助犯詐欺取財罪，處有期徒刑肆月，如易科罰金，以新
臺幣壹仟元折算壹日。
    事  實
一、酉○○可預見自己申辦之行動電話門號交予不熟識之他人使
    用，將可規避檢警機關之查緝，進而便利犯罪集團實施詐欺
    取財等財產犯罪，竟基於縱有人持其所有之行動電話門號作
    為詐欺之犯罪工具，亦不違背其本意之幫助詐欺取財犯意，
    於民國98年6 月9 日，向遠傳電信股份有限公司申辦行動電
    話門號0000000000之SIM 卡，旋同日某時許，在高雄地區某
    處，將上開行動電話門號SIM 卡，交予姓名、年籍均不詳、
    綽號「阿德」之成年男子使用，嗣該人及其所屬詐騙集團取
    得上開行動電話門號SIM 卡後，即共同基於為自己不法所有
    之犯意聯絡，先後於98年10月間，在雅虎奇摩拍賣網站、露
    天拍賣網站，以刊登販售如附表所示不實訊息為詐術，並以
    前開行動電話門號為聯絡電話，嗣如附表所示之人上網瀏覽
    網頁下標購買及撥打上開門號聯繫確認該次交易，信以為真
    而陷於錯誤，遂依指示分別於附表所示之時間，將附表所載
    金額轉帳匯款至指定帳戶內，旋均遭提領一空。嗣如附表所
    示之人因未收到商品，發覺有異報警處理，始悉上情。
二、案經丙○○、寅○○訴由臺北市政府警察局中正第一分局、
    戌○○訴由臺北市政府警察局內湖分局、午○○訴由臺北市
    政府警察局松山分局及壬○○訴由臺北市政府警察局松山分
    局均轉由臺中縣警察局清水分局報請臺灣臺中地方法院檢察
    署檢察官呈請臺灣高等法院檢察署檢察長核轉臺灣高雄地方
    法院檢察署檢察官偵查起訴，及未○○訴由臺北縣政府警察
    局新莊分局報請臺灣臺北地方法院檢察署檢察官呈請臺灣高
    等法院檢察署檢察長核轉臺灣高雄地方法院檢察署檢察官偵
    查起訴，暨臺北市政府警察局文山第二分局、信義分局報請
    臺灣臺北地方法院檢察署檢察官併案審理。
    理  由
一、證據能力部分：
    按被告以外之人於審判外之陳述，雖不符刑事訴訟法第159
    條之1 至第159 條之4 之規定，而經當事人於審判程序同意
    作為證據，法院審酌該言詞陳述或書面陳述作成時之情況，
    認為適當者，亦得為證據，刑事訴訟法第159 條之5 第1 項
    定有明文。本件檢察官、被告於本院審判程序時，就本判決
    所引用審判外之言詞或書面陳述，均明示同意有證據能力，
    本院審酌該具有傳聞證據性質之證據，其取得過程並無瑕疵
    ，與待證事實具有關聯性，證明力非明顯過低，以之作為證
    據係屬適當，認俱得為證據。
二、實體方面：
    訊據被告固直承其於98年6 月9 日向遠傳電信公司申辦行動
    電話門號0000000000之SIM 卡，旋交付他人使用之事實，惟
    矢口否認有何幫助詐欺取財之犯意，辯稱：伊係配合高雄市
    政府警察局第三總隊員警巳○○辦案云云。經查：
  (一)上開行動電話門號0000000000為被告於98年6 月9 日向遠傳
    電信股份有限公司所申辦乙節，據被告自承在卷，復有遠傳
    電信股份有限公司提供客戶申請書函覆行動電話業務申請書
    影本、通聯調閱查詢單各1 份附卷足憑（警(一)卷第39-93 頁
    、偵(一)卷第8 頁、第15-16 頁、偵(二)卷第16頁、偵(四)卷第62
    頁、第78頁、第81頁），堪以認定。而如附表所示之告訴人
    、被害人分別於附表所示時間遭詐騙集團成員施用詐術，致
    渠等陷於錯誤，而分別於如附表所示時間將附表所載金額轉
    帳匯款至指定帳戶內，均旋遭提領一空等情，除為被告所不
    爭執外，並據如附表所示之告訴人、被害人指述綦詳，復有
    渠等提出相關匯款執據、拍賣網頁列印資料等（證物及出處
    均如附表所載），及潘勝平所申設合作金庫銀行新店分行帳
    號0000000000000 之新開戶建檔登錄單、開戶綜合申請書與
    交易資料查詢單各1 份、陳勇憲所申設渣打國際商業銀行龜
    山分行帳號00000000000000之開戶資料與交易明細各1 份、
    廖雯儀所申設太平宜欣郵局帳號00000000000000之立帳申請
    書與歷史交易清單各1 份在卷可稽（警(一)卷第32-37 頁、偵
    (五)卷第16-17 頁、偵(二)卷第11-13 頁），堪認被告前述行動
    電話門號確遭詐騙集團作為詐騙如附表所示告訴人、被害人
    之犯罪工具無疑。
  (二)被告雖稱：伊沒有工作，因為配合高雄市政府警察局第三總
    隊員警巳○○辦案，申辦門號立刻遭詐騙集團成員「阿德」
    拿走，還有帳戶也被拿走，但拿門號跟帳戶的時地不同等語
    。然本院函詢高雄市政府警察局是否有「第三總隊」單位或
    音同「巳○○」、「簡忠誠」之員警，經覆以：該局組織規
    程無第三總隊或其他相似內部單位組設，亦查無上述員警於
    98年間任職情形等語甚明，有該局99年8 月26日高市警人字
    第0990049252號函1 份在卷可參（本院卷第19頁）。則被告
    所述是否屬實，已非無疑。且衡情，檢警單位受理遭詐騙集
    團詐欺取財之被害民眾報案後，開始偵辦案件立即將人頭帳
    戶或門號予以掛失警示或停止通話，以免造成更多被害人受
    害，豈會另主動要求一般民眾配合詐騙集團成員申辦交付更
    多門號？而被告於98年6 月9 日交付上開門號，迄本件被害
    人等分別於同年10月間遭詐欺取財，相隔約有4 個月時間，
    被告既知悉對方為詐騙集團成員，竟未及時辦理停話或報警
    ？況被告於本院審理中自承：我跟他們去辦門號，一個叫「
    阿德」，好像還有「和尚」、「山地門」，他們起先說會給
    我很多福利，但他們3 人都是在騙人，我製作筆錄有將他們
    如何騙人告訴警察等語（本院卷第61-62 頁），益顯見被告
    應係被害人等報案事發後，方到案製作筆錄，其所辯事前配
    合員警辦案云云，委無可採。
  (三)按刑法上之故意，可分為直接故意與不確定故意（間接故意
    ），所謂「不確定故意」，係指行為人對於構成犯罪之事實
    ，預見其發生而其發生並不違背其本意者，刑法第13條第2
    項定有明文。又行動電話門號通常專屬個人使用，具有強烈
    之屬人性格，且現今行動電話甚為普及，任何人皆可自行前
    往電信機構申請行動電話之門號，並無特別之窒礙，一般民
    眾皆得輕易申請1 個甚或數個門號使用。故一旦有人刻意收
    集他人行動電話門號使用，依一般常識，極易判斷係隱身幕
    後之人為規避偵查機關循線追查之考慮而為，自可產生與不
    法犯罪目的相關之合理懷疑，並可預見將自己申請之行動電
    話門號SIM 卡提供他人使用，可能因此幫助他人從事犯罪行
    為，致使被害人及警方追查無門。參以，坊間報章雜誌及新
    聞媒體，對於以簡訊、電話或網路等方式通知中獎、退稅或
    刊登拍賣網頁等其他類似之不法詐騙方法，以及詐騙集團經
    常使用他人之行動電話門號，以隱匿其詐欺取財犯罪之不法
    行徑，規避檢警等執法人員之查緝，類此在社會上層出不窮
    之案件，亦迭經報導及再三批露。而被告為54年間出生之人
    ，有其年籍資料在卷，其於案發時乃年屆43歲之具有正常辨
    識能力之成年人，應已有相當之社會歷練，是其對於與行動
    電話門號交付他人，極可能遭不法份子用作詐取財物之工具
    ，應有所預見，猶將上開行動電話門號SIM 卡交付他人使用
    ，顯係有意提供該門號供人使用，就他人將持該門號向被害
    人詐取財物之結果應有所認識，且對此事實之發生尚不違反
    其本意，被告自有幫助詐欺取財之不確定故意至明。
  (四)綜上所陳，被告提供上開行動電話門號SIM 卡予他人使用，
    既可預見該等正犯係為掩飾或隱匿詐欺行為之用，且如附表
    所示之告訴人及被害人確均因遭詐欺而受有損害，已如前述
    ，足認被告確有幫助他人實施詐欺取財之行為及不確定故意
    存在，其所辯各節，難以採信，本件事證明確，被告前述幫
    助詐欺取財犯行洵堪認定，應予依法論科。
三、論罪科刑：
    按刑法上之幫助犯，係對於犯罪與正犯有共同之認識，而以
    幫助之意思，對於正犯資以助力，而未參與實施犯罪之行為
    者而言。如未參與實施犯罪構成要件之行為，且係出於幫助
    之意思提供助力，即屬幫助犯，而非共同正犯。本案被告基
    於幫助之不確定故意，提供其申辦行動電話門號0000000000
    之SIM 卡交予他人，雖使不法份子得基於詐欺取財之犯意，
    向被害人詐取財物，並以被告所提供之門號作為聯繫工具，
    規避檢警機關之追緝，以遂行詐欺取財之犯行，然被告提供
    門號供人使用之行為，並不等同於向被害人施以欺罔之詐術
    行為，且亦無證據證明被告有參與詐欺取財之構成要件行為
    ，衡諸前揭說明，自應論以幫助犯。核被告所為，係犯刑法
    第30條第1 項前段、第339 條第1 項之幫助詐欺取財罪。被
    告以1 次幫助行為，幫助詐騙集團成員先後向如附表所示告
    訴人、被害人等20人詐取財物，應僅論一幫助詐欺取財既遂
    罪。又被告並未實際參與詐欺犯行，僅係幫助犯，所犯情節
    較正犯輕微，酌依刑法第30條第2 項規定，減輕其刑。檢察
    官起訴事實雖僅記載被告對被害人乙○○犯幫助詐欺取財受
    害9,000 元之事實，惟與被害人乙○○受害4,500 元部分為
    同一社會事實，本院自可擴張起訴事實而一併審判。另檢察
    官移送併辦部分（被害人辰○○、辛○○部分）與本件係同
    一案件，本院亦應予審理，附此敘明。爰審酌被告任意將自
    己之行動電話門號提供他人使用，使告訴人、被害人等共受
    有140,910 元之財產損失，並造成國家查緝犯罪之困難，破
    壞社會金融秩序，所為並非可取，犯後未能坦認犯行，且未
    能與被害人達成和解，難認有悔意，暨斟酌其犯罪動機、目
    的、手段、生活狀況等，量處如主文所示之刑，並諭知易科
    罰金之折算標準，以資懲儆。
據上論斷，應依刑事訴訟法第299 條第1 項前段，刑法第339 條
第1 項、第30條第1 項前段、第2 項、第41條第1 項前段，刑法
施行法第1 條之1 ，判決如主文。
本案經檢察官賴寶合到庭執行職務。
中    華    民    國    99    年    10    月     7    日
                  刑事第十二庭  審判長法  官  黃建榮
                                      法  官  陳川傑
                                      法  官  王品惠
以上正本證明與原本無異。
如不服本判決應於收受送達後10日內向本院提出上訴書狀，並應
敘述具體理由；如未敘述上訴理由者，應於上訴期間屆滿後20日
內向本院補提理由書（均須按他造當事人之人數附繕本）「切勿
逕送上級法院」。
中    華    民    國    99    年    10    月    7     日
                                      書記官  李文廣
附表：
┌─┬───┬───┬───────┬────┬────┬───────┬──────────┐
│編│被害人│被害人│詐騙手法      │匯款（轉│轉帳金額│被害人/ 告訴人│證物及出處          │
│號│/ 告訴│/ 告訴│              │帳）時間│(新臺幣)│款項匯入之帳戶│                    │
│  │人    │人上網│              │        │        │              │                    │
│  │      │時間  │              │        │        │              │                    │
├─┼───┼───┼───────┼────┼────┼───────┼──────────┤
│1 │申○○│98年10│在露天拍賣網站│98年10月│1,240元 │潘勝平（業經臺│1.申○○警詢筆錄    │
│  │( 被害│月6 日│刊登販售「花王│6 日中午│        │灣臺北地方法院│  （警(一)卷第20頁）  │
│  │人)   │0 時30│prettia 泡沫染│12時4 分│        │以99年度易字第│2.申○○提出兆豐銀行│
│  │      │分許  │髮劑」之不實訊│22秒    │        │561 號判決判處│  帳戶存摺影本（警(一)│
│  │      │      │息1 則        │        │        │有期徒刑4 月）│  卷第130 頁）      │
│  │      │      │              │        │        │申設合作金庫銀│                    │
│  │      │      │              │        │        │行新店分行帳號│                    │
│  │      │      │              │        │        │0000000000000 │                    │
│  │      │      │              │        │        │之帳戶        │                    │
├─┼───┼───┼───────┼────┼────┼───────┼──────────┤
│2 │辰○○│98年10│在雅虎奇摩拍賣│98年10月│900 元  │同上          │1.辰○○警詢筆錄    │
│  │( 被害│月4 日│網站刊登販售「│6 日10時│        │              │  （警(一)卷第8-9頁） │
│  │人)   │19時58│DDR400記憶體」│許      │        │              │2.辰○○提出ATM 自動│
│  │      │分許  │之不實訊息1 則│        │        │              │  櫃員機交易明細單影│
│  │      │      │              │        │        │              │  本1 紙（偵(六)卷第57│
│  │      │      │              │        │        │              │  頁）              │
│  │      │      │              │        │        │              │2.雅虎奇摩拍賣網頁列│
│  │      │      │              │        │        │              │  印資料1 份（偵(六)卷│
│  │      │      │              │        │        │              │  第58-62 頁）      │
├─┼───┼───┼───────┼────┼────┼───────┼──────────┤
│3 │丙○○│98年10│在雅虎奇摩拍賣│98年10月│6,080元 │同上          │1.丙○○警詢筆錄    │
│  │( 告訴│月3 日│網站刊登販售「│6 日12時│        │              │ （警(一)卷第7-8頁）  │
│  │人)   │20時許│二代i pod     │33分許  │        │              │2.丙○○提出ATM 自動│
│  │      │      │touch 8G」之不│        │        │              │  櫃員機交易明細單影│
│  │      │      │實訊息1 則    │        │        │              │  本1 紙（警(一)卷第  │
│  │      │      │              │        │        │              │  105 頁）          │
├─┼───┼───┼───────┼────┼────┼───────┼──────────┤
│4 │丁○○│98年10│在露天拍賣網站│98年10月│7,000元 │同上          │1.丁○○警詢筆錄    │
│  │( 被害│月6 日│刊登販售「卡洛│6 日13時│        │              │ （警(一)卷第3-4頁）  │
│  │人)   │某時許│塔妮羊奶粉」之│10分許  │        │              │2.丁○○提出ATM 自動│
│  │      │      │不實訊息1 則  │        │        │              │  櫃員機交易明細單影│
│  │      │      │              │        │        │              │  本1 紙（警(一)卷第26│
│  │      │      │              │        │        │              │  頁）              │
├─┼───┼───┼───────┼────┼────┼───────┼──────────┤
│5 │戌○○│98年10│在露天拍賣網站│98年10月│14,000元│同上          │1.戌○○警詢筆錄    │
│  │( 告訴│月5 日│刊登販售商品之│6 日15時│        │              │ （警(一)卷第4-5頁）  │
│  │人)   │15時許│不實訊息1 則  │18分    │        │              │2.戌○○提出交易查詢│
│  │      │      │              │        │        │              │  單影本1 紙（警(一)卷│
│  │      │      │              │        │        │              │  第100 頁）        │
├─┼───┼───┼───────┼────┼────┼───────┼──────────┤
│6 │子○○│98年10│在雅虎奇摩拍賣│98年10月│18,100元│同上          │1.子○○警詢筆錄    │
│  │( 被害│月6 日│網站刊登販售「│7 日某時│        │              │ （警(一)卷第15-16頁）│
│  │人)   │22時30│NBA 球賽門票」│許      │        │              │2.子○○提出ATM 自動│
│  │      │分許  │之不實訊息1 則│        │        │              │  櫃員機交易明細單影│
│  │      │      │              │        │        │              │  本1 紙（警(一)卷第  │
│  │      │      │              │        │        │              │  119 頁）          │
├─┼───┼───┼───────┼────┼────┼───────┼──────────┤
│7 │午○○│98年10│在雅虎奇摩拍賣│98年10月│6,720元 │同上          │1.午○○警詢筆錄    │
│  │( 告訴│月6 日│網站刊登販售「│6 日23時│        │              │ （警(一)卷第6-7頁）  │
│  │人)   │某時許│NBA 球賽門票」│35分許  │        │              │2.午○○提出ATM 自動│
│  │      │      │之不實訊息1 則│        │        │              │  櫃員機交易明細單影│
│  │      │      │              │        │        │              │  本1 紙（警(一)卷第  │
│  │      │      │              │        │        │              │  102 頁）          │
├─┼───┼───┼───────┼────┼────┼───────┼──────────┤
│8 │應瑀絹│98年10│在露天拍賣網站│98年10月│2,880元 │同上          │1.應瑀絹警詢筆錄    │
│  │( 被害│月7 日│刊登販售「NBA │7 日12時│        │              │  (警(一)卷第10-11頁) │
│  │ 人)  │上午某│球賽門票」之不│30分許  │        │              │2.應瑀絹提出兆豐銀行│
│  │      │時許  │實訊息1 則    │        │        │              │  帳戶存摺影本（警(一)│
│  │      │      │              │        │        │              │  卷第109 頁）      │
├─┼───┼───┼───────┼────┼────┼───────┼──────────┤
│9 │張夢雄│98年10│在拍賣網站刊登│98年10月│2,880元 │同上          │1.辛○○警詢筆錄    │
│  │( 被害│月7 日│販售「NBA 球賽│7 日10時│        │              │ （警(一)卷第11-12頁）│
│  │人)   │9 時許│門票」之不實訊│25分許  │        │              │2.辛○○提出ATM 自動│
│  │      │      │息1 則        │        │        │              │  櫃員機交易明細單影│
│  │      │      │              │        │        │              │  本1 紙（警(一)卷第  │
│  │      │      │              │        │        │              │  112 頁）          │
│  │      │      │              │        │        │              │2.雅虎奇摩拍賣網頁列│
│  │      │      │              │        │        │              │  印資料1 份（偵(七)卷│
│  │      │      │              │        │        │              │  第104-111 頁）    │
├─┼───┼───┼───────┼────┼────┼───────┼──────────┤
│10│寅○○│98年10│在露天拍賣網站│98年10月│4,000元 │同上          │1.寅○○警詢筆錄    │
│  │( 告訴│月6 日│刊登販售「NBA │7 日0 時│        │              │  (警(一)卷第13頁)    │
│  │ 人)  │晚間某│球賽門票」之不│5 分許  │        │              │2.寅○○提出郵局帳戶│
│  │      │時許  │實訊息1 則    │        │        │              │  存摺影本（警(一)卷第│
│  │      │      │              │        │        │              │  115 頁）          │
├─┼───┼───┼───────┼────┼────┼───────┼──────────┤
│11│庚○○│98年10│在拍賣網站刊登│98年10月│4,320元 │同上          │1.庚○○警詢筆錄    │
│  │( 被害│月7 日│販售「NBA 球賽│7 日9 時│        │              │ （警(一)卷第14-15頁）│
│  │ 人)  │9 時許│門票」之不實訊│43分37秒│        │              │2.庚○○提出ATM 自動│
│  │      │      │息1 則        │        │        │              │  櫃員機交易明細單影│
│  │      │      │              │        │        │              │  本1 紙（警(一)卷第  │
│  │      │      │              │        │        │              │  117 頁）          │
├─┼───┼───┼───────┼────┼────┼───────┼──────────┤
│12│戊○○│98年10│在雅虎奇摩拍賣│98年10月│7,200元 │同上          │1.戊○○警詢筆錄    │
│  │( 被害│月7 日│網站刊登販售「│7 日11時│        │              │  (警(一)卷第16-17頁) │
│  │人)   │10時許│NBA 球賽門票」│25分許  │        │              │2.戊○○提出帳戶存摺│
│  │      │      │之不實訊息1 則│        │        │              │  影本（警(一)卷第121 │
│  │      │      │              │        │        │              │  頁）              │
├─┼───┼───┼───────┼────┼────┼───────┼──────────┤
│13│壬○○│98年10│在露天拍賣網站│98年10月│5,500元 │同上          │1.壬○○警詢筆錄    │
│  │( 告訴│月7 日│刊登販售「二代│7 日20時│        │              │  (警(一)卷第19頁)    │
│  │人)   │14時41│i pod touch 8G│58分許  │        │              │2.壬○○提出帳戶對帳│
│  │      │分許  │」之不實訊息1 │        │        │              │  單查詢列印資料（警│
│  │      │      │則            │        │        │              │  (一)卷第127 頁）    │
├─┼───┼───┼───────┼────┼────┼───────┼──────────┤
│14│癸○○│98年10│在雅虎奇摩拍賣│98年10月│7,680元 │同上          │1.癸○○警詢筆錄    │
│  │( 被害│月7 日│網站刊登販售「│7 日14時│        │              │  (警(一)卷第21頁)    │
│  │人)   │12時許│NBA 球賽門票」│54分許  │        │              │2.癸○○提出存款憑條│
│  │      │      │之不實訊息1 則│        │        │              │  影本1 紙（警(一)卷第│
│  │      │      │              │        │        │              │  132 頁）          │
├─┼───┼───┼───────┼────┼────┼───────┼──────────┤
│15│乙○○│98年10│在雅虎奇摩拍賣│98年10月│13,500元│其中9,000 元匯│1.乙○○警詢筆錄    │
│  │( 被害│月7 日│網站刊登販售「│7 日11時│        │入同上帳戶，另│  (警(一)卷第17-18頁) │
│  │人)   │11時許│NBA 球賽門票」│許      │        │4,500 元匯入同│2.乙○○提出匯款申請│
│  │      │      │之不實訊息1 則│        │        │編號18帳戶    │  書回條影本2 紙（警│
│  │      │      │              │        │        │              │  (一)卷第124 頁）    │
├─┼───┼───┼───────┼────┼────┼───────┼──────────┤
│16│丑○○│98年10│在露天拍賣網站│98年10月│5,080元 │陳勇憲（業經臺│1.丑○○警詢筆錄    │
│  │( 被害│月3 日│刊登販售「二代│5 日3 時│        │灣板橋地方法院│  （偵(五)卷第5 頁）  │
│  │人)   │凌晨某│i pod touch 8G│29分許  │        │以99年度易字第│2.雅虎奇摩拍賣網頁列│
│  │      │時許  │」之不實訊息1 │        │        │1460號判決不受│  印資料1 份（偵(五)卷│
│  │      │      │則            │        │        │理確定）申設渣│  第6-14頁）        │
│  │      │      │              │        │        │打國際商業銀行│                    │
│  │      │      │              │        │        │龜山分行帳號  │                    │
│  │      │      │              │        │        │00000000000000│                    │
│  │      │      │              │        │        │之帳戶        │                    │
├─┼───┼───┼───────┼────┼────┼───────┼──────────┤
│17│未○○│98年10│在露天拍賣網站│98年10月│5,580元 │同編號16      │1.未○○警詢筆錄    │
│  │( 告訴│月5 日│刊登販售「二代│5 日6 時│        │              │ （偵(五)卷第34-35頁）│
│  │人)   │6 時許│i pod touch 8G│39分許  │        │              │2.未○○提出ATM 自動│
│  │      │      │」之不實訊息1 │        │        │              │  櫃員機交易明細單影│
│  │      │      │則            │        │        │              │  本1 紙（偵(五)卷第36│
│  │      │      │              │        │        │              │  頁）              │
├─┼───┼───┼───────┼────┼────┼───────┼──────────┤
│18│卯○○│98年10│在雅虎奇摩拍賣│98年10月│5,000元 │廖雯儀（業經臺│1.卯○○警詢筆錄    │
│  │( 被害│月7 日│網站刊登販售「│7 日13時│        │灣臺中地方法院│  ( 偵(四)卷第103-105 │
│  │人)   │13時許│NBA 球賽門票」│45分許  │        │檢察署檢察官另│  頁)               │
│  │      │      │之不實訊息1 則│        │        │為不起訴處分確│2.卯○○提出華南銀行│
│  │      │      │              │        │        │定）申設太平宜│  帳戶存摺影本（偵(四)│
│  │      │      │              │        │        │欣郵局帳號0021│  卷第106-107 頁）  │
│  │      │      │              │        │        │0000000000之帳│3.雅虎奇摩拍賣網頁列│
│  │      │      │              │        │        │戶            │  印資料1 份（偵(四)卷│
│  │      │      │              │        │        │              │  第110-114 頁）    │
├─┼───┼───┼───────┼────┼────┼───────┼──────────┤
│19│己○○│98年10│在雅虎奇摩拍賣│98年10月│15,750元│同編號18      │1.己○○警詢筆錄    │
│  │( 被害│月7 日│網站刊登販售「│7 日17時│        │              │  （偵(四)卷第4 頁）  │
│  │人)   │17時許│NBA 球賽門票」│49分許  │        │              │2.己○○提出WEB ATM │
│  │      │      │之不實訊息1 則│        │        │              │  自動櫃員機交易明細│
│  │      │      │              │        │        │              │  查詢1 紙（偵(四)卷第│
│  │      │      │              │        │        │              │  23頁）            │
│  │      │      │              │        │        │              │3.雅虎奇摩拍賣網頁列│
│  │      │      │              │        │        │              │  印資料1 份（偵(四)卷│
│  │      │      │              │        │        │              │  第12頁）          │
├─┼───┼───┼───────┼────┼────┼───────┼──────────┤
│20│甲○○│98年10│在雅虎奇摩拍賣│98年10月│7,500元 │同編號18      │1.甲○○警詢筆錄    │
│  │( 被害│月7 日│網站刊登販售「│7 日18時│        │              │  （偵(二)卷第4-5頁） │
│  │人)   │15時許│NBA 球賽門票」│許      │        │              │2.甲○○提出ATM 自動│
│  │      │      │之不實訊息1 則│        │        │              │  櫃員機交易明細單影│
│  │      │      │              │        │        │              │  本1 紙（偵(二)卷第62│
│  │      │      │              │        │        │              │  頁）              │
├─┴───┴───┴───────┴────┴────┴───────┼──────────┤
│                                         合計 140,910元               │                    │
└───────────────────────────────────┴──────────┘
附錄本案論罪科刑法條：
中華民國刑法第339 條第1 項
（普通詐欺罪）
意圖為自己或第三人不法之所有，以詐術使人將本人或第三人之
物交付者，處5 年以下有期徒刑、拘役或科或併科1 千元以下罰
金。

司法院資訊處製作；財團法人民間司法改革基金會備份。
